

Rosario, Sante Fe - Argentina.

maxidelfino1234@hotmail.com

+54 9 341 321-1539

Disponibilidad: Full-time





#### Sobre Mí

Tengo 22 años, soy Desarrollador Web Front-End Junior autodidacta, también soy estudiante de ingeniería en sistemas.

Actualmente estoy enfocado en el desarrollo web. Por cuenta propia aprendí HTML, CSS y las bases de JavaScript.

Quedé fascinado con el mundo de la programación y desde entonces mí objetivo laboral es desempeñarme al 100% como desarrolador, adquiriendo herramientas del área constantemente.

Busco un trabajo que me brinde la oportunidad de profundizar y mejorar mis habilidades.

¡Estoy listo para sumarme a algún grupo de trabajo y probar lo que valgo!

## Habilidades

Sitios Webs Responsivos, Escritura de código limpio, Trabajo en equipo, Ético, Resolución de problemas, Curioso, Versátil, Buena comunicación escrita y verbal, Autogestión.



HTML 5 - Avanzado



CSS 3 - Avanzado



SASS - Intermedio



JavaScript - Intermedio



Bootstrap - Avanzado



Git - Intermedio

# Experiencia

#### Front-End Developer

Part-time

Cursando 🛗

Feb 2022 - Abr 2022 🛗

Trabajé en el diseño y maquetación de un sitio web para un profesor que dica calses particulares al exteriror. Este trabajo fue de forma freelance junto a otro desarrolador más, con el cuál travajamos en cunjunto para lograr hacer realidad lo que nos pedía el cliente. Fue una buena primera experiencia ya que mejoré mis capacidades para trabajar en equipo, además de reforzar los conocimientos adquiridos y creación de formularios.

A cargo de: Coderhouse

Colaboracion de: Nicolas Rodriguez

O En remoto

Abril 2022 - Mayo 2022 🛗

## Educación

## Ingeniería en Sistemas

**₩** UTN Cursando 🛗

## Curso de React Js

○ Coderhouse

#### Curso de JavaScript ○ Coderhouse

## ○ Coderhouse

Curso Desarrollo Web

Nov 2021 - Ene 2022 🛗

## Curso JavaScript - Nivel Junior

Ago 2021 - Oct 2021 🛗 Soy Dalto

## Curso de CSS

Nov 2020 - Dic 2020 🛗 Soy Dalto

## Curso de HTML

Soy Dalto Abr 2020 - May 2020 🛗

# **Idiomas**

Español (Nativo)